---
title: "PostgreSQL"
description:  "how to use postgreSQL"
author: "RPythonStudyGroup feat. ChatGPT"
date: "2024-12-01"
date-modified: "2024-12-01"
categories:
  - postgreSQL
  - Tool
---

### 배경

-   R 및 Python에 사용가능한 관계형 오픈소스 데이터베이스입니다.

### 설치

-   공식사이트(<https://www.enterprisedb.com/downloads/postgres-postgresql-downloads>)로 부터 운영체제에 적합한 설치파일을 다운로드 받아 설치합니다.
-   이 글은 버전 17.2로 작성되었습니다.
-   설치 시 
    -   database superuser로서 default `postgres`가 설정되어 있고 
    -   password를 설정하게 됩니다. 
    -   datebase port는 default로 `5433`가 지정되며 그대로 진행하시면 됩니다.
-   오류로 인해 재설치할 때는 서비스창에서 해당 인스턴스를 중단을 한 후에 제거를 해야 합니다.
-   설치 확인은 
    -   서비스창에서 postgreSQL 서비스가 실행중인지 확인하거나
    -   SQL shell로 확인하시면 됩니다. SQL shell에서는 기본값으로 진행하시다가 설치시 설정한 password를 입력하시면 접속이 되면 정상 설치입니다.

### R에서의 연결

-   DBI 패키지를 설치합니다.

```{r install_DBI, eval=FALSE, filename="R Console"}
renv::install("DBI")
```

```{r install_RPostgres, eval=FALSE, filename="R Console"}
renv::install("RPostgres")
```

-   아래의 코드로 연결합니다.


```{r conn, eval=FALSE, filename="R Console"}
library(DBI)
library(RPostgres)

# PostgreSQL 데이터베이스에 연결
conn <- dbConnect(RPostgres::Postgres(), 
                  dbname = "postgres", 
                  host = "localhost", 
                  port = 5432, 
                  user = "postgres", 
                  password = "postgres")

# 스키마 목록 조회로 연결 확인
schemas <- dbGetQuery(conn, "SELECT schema_name FROM information_schema.schemata;")

# 결과 출력
print(schemas)

# 데이터베이스 연결 종료
dbDisconnect(conn)

```

-   
